臺灣基隆地方法院刑事判決　　　　　　　 96年度訴字第620號
公　訴　人　臺灣基隆地方法院檢察署檢察官
被　　　告　乙○○
上列被告因違反毒品危害防制條例案件，經檢察官提起公訴（96
年度毒偵字第1413號），被告就被訴事實為有罪之陳述，經本院
合議庭裁定由受命法官獨任以簡式審判程序審理，判決如下：
    主  文
乙○○施用第二級毒品，累犯，處有期徒刑肆月，減為有期徒刑
貳月，如易科罰金以新台幣壹仟元折算壹日；又施用第一級毒品
，累犯，處有期徒刑玖月，減為有期徒刑肆月又拾伍日，如易科
罰金以新台幣壹仟元折算壹日，扣案均含第一級毒品海洛因殘留
無從析離之注射針筒壹支及殘渣袋壹只均沒收銷燬之；應執行有
期徒刑陸月，如易科罰金以新台幣壹仟元折算壹日，扣案均含第
一級毒品海洛因殘留無從析離之注射針筒壹支及殘渣袋壹只均沒
收銷燬之。
    事  實
一、乙○○前因施用第一級毒品及施用第二級毒品案件、施用第
    第二級毒品案件，先後經本院裁定送觀察、勒戒後，均認無
    繼續施用毒品之傾向，分別於民國88年11月16日、89年3月3
    日釋放出所，由臺灣基隆地方法院檢察署檢察官各於88年11
    月8日以88年度毒偵字第734號及88年度偵字第6219號、於89
    年2月29日以89年度毒偵字第632號為不起訴處分確定；又因
    施用第一級毒品案件，經臺灣士林地方法院裁定送強制戒治
    ，於90年3月7日停止戒治交付保護管束，嗣於90年9月4日保
    護管束期滿而執行完畢，並經臺灣士林地方法院檢察署檢察
    官提起公訴，由臺灣士林地方法院以89年度訴字第475號判
    決判處有期徒刑7月確定，於91年6月30日執行完畢（成立累
    犯）。再因施用第一級毒品海洛因及第二級毒品安非他命案
    件，經臺灣基隆地方法院以94年度訴字第516號判處有期徒
    刑9月、4月，應執行有期徒刑1年確定（後經臺灣基隆地方
    法院以96年度聲減字第775號裁定減刑，並定應執行刑為有
    期徒刑6月又15日，如易科罰金，以銀元300元即新臺幣900
    元折算1日）；後因施用第一級毒品海洛因及第二級毒品安
    非他命案件，經臺灣基隆地方法院以94年度訴字第2765號判
    決判處有期徒刑7月、3月，應執行有期徒刑9月確定（後經
    臺灣基隆地方法院以96年度聲減字第775號裁定減刑，並定
    應執行刑為有期徒刑5月，如易科罰金，以銀元300元即新臺
    幣900元折算1日）；前開2案接續執行，於96年2月16日縮短
    刑期假釋出監，原至96年6月26日保護管束期滿執行完畢（
    臺灣基隆地方法院檢察署於96年8月16日以96執減更字第962
    號，以減刑出監而執行結案而執行完畢，此部分不成立累犯
    ）。詎其猶未戒除施用毒品之惡習，復基於施用第二級毒品
    安非他命之犯意，於96年4月24日下午3時許，在臺北縣平溪
    鄉薯榔村40號居所，以將第二級毒品安非他命放在燈炮燒烤
    之方式，施用第二級毒品安非他命1次，另基於施用第一級
    毒品海洛因之犯意，於96年4月24日下午4時許，在上址，以
    將第一級毒品海洛因加入注射針筒內，施打手臂之方式，施
    用第一級毒品海洛1次（起訴書記載為於96年4月24日下午4
    時許，在臺北縣平溪鄉薯榔村40號居所，以將第一級毒品海
    洛因及第二級毒品安非他命加入注射針筒內，施打手臂之方
    式，同時施用第一級毒品海洛因及第二級毒品安非他命1次
    。業據蒞庭檢察官於本院審判時更正）。嗣於96年4月24日
    下午4時40分許，為臺北縣政府警察局新店分局警員在臺北
    縣石碇鄉永定村蚯蚓坑5號前盤查乙○○時，目視其上衣胸
    前口袋內有1支注射針筒而查獲，並扣得其所有施用第一級
    毒品海洛因用均含第一級毒品海洛因殘留之注射針筒1支及
    殘渣袋1只（量微無法磅秤）。並經警於96年4月24日下午5
    時40分許，經乙○○同意採集尿液，送臺灣檢驗科技股份有
    限公司以酵素免疫分析法初步檢驗、以氣相層析質譜儀法為
    確認檢驗之結果，呈嗎啡（海洛因代謝後尿液檢出成份）陽
    性反應（嗎啡檢出濃度6258ng／ml），呈安非他命類陽性反
    應（檢出甲基安非他命濃度4067ng／ml），而查悉上情。
二、案經臺北縣政府警察局新店分局報告臺灣臺北地方法院檢察
    署檢察官呈請臺灣高等法院檢察署檢察長令轉臺灣基隆地方
    法院檢察署檢察官偵查起訴。
    理  由
壹、程序事項
    本案被告乙○○所犯者非為死刑、無期徒刑、最輕本刑為3
    年以上有期徒刑之罪或高等法院管轄之第一審案件，其於準
    備程序進行中，先就被訴事實為有罪之陳述，經告知其簡式
    審判程序之旨，並聽取公訴人、被告之意見後，本院業已依
    刑事訴訟法第273條之1第1項規定，裁定由受命法官獨任以
    簡式審判程序進行本案之審理。且依同法第273條之2規定，
    簡式審判程序之證據調查，不受同法第159條第1項、第161
    條之2、第161條之3、第163條之1及第164條至第170條規定
    之限制，合先敘明。
貳、實體事項
一、上揭事實業據被告乙○○於本院準備程序及審理時自白，而
    被告為警查獲後於96年4月24日下午5時40分許採集尿液檢體
    ，經送臺灣檢驗科技股份有限公司以酵素免疫分析法初步檢
    驗、以氣相層析質譜儀法為確認檢驗之結果，呈嗎啡（海洛
    因代謝後尿液檢出成份）陽性反應（嗎啡檢出濃度6258ng／
    ml），呈安非他命類陽性反應（檢出甲基安非他命濃度4067
    ng／ml），有該公司96年5月22日CH／2007／50291號濫用藥
    物尿液檢驗報告、臺北市政府警察局新店分局偵辦毒品危害
    防制條例案件被移送者姓名及代號對照表附卷可稽，並有注
    射針筒1支及殘渣袋1只扣案為證，且有查獲照片2張在卷可
    佐；扣案之注射針筒1支及殘渣袋1只經本院依職權送法務部
    調查局鑑定結果，送驗注射針筒1支經檢驗結果發現有微量
    第一級毒品海洛因成分殘留，送驗殘渣袋1只經檢驗結果發
    現有海洛因成分殘留，有該局96年9月17日調科壹字第09600
    405350號鑑定書附卷可考，因之被告並非如96年7月24日偵
    訊時所供「以針筒注射方式施用，是海洛因加安非他命一起
    施打」乙節，洵無足採，應係分別施用安非他命、海洛因，
    足見被告於本院準備程序、審理時之任意性自白，核與事實
    相符，堪可採信。再查，被告曾因施用第一級毒品及施用第
    二級毒品案件、施用第第二級毒品案件，先後經本院裁定送
    觀察、勒戒後，均認無繼續施用毒品之傾向，分別於88年11
    月16日、89年3月3日釋放出所，由臺灣基隆地方法院檢察署
    檢察官各於88年11月8日以88年度毒偵字第734號及88年度偵
    字第6219號、於89年2月29日以89年度毒偵字第632號為不起
    訴處分確定；又因施用第一級毒品案件，經臺灣士林地方法
    院裁定送強制戒治，於90年3月7日停止戒治交付保護管束，
    嗣於90年9月4日保護管束期滿而執行完畢，並經臺灣士林地
    方法院檢察署檢察官提起公訴，由臺灣士林地方法院以89年
    度訴字第475號判決判處有期徒刑7月確定，再因施用第一級
    毒品海洛因及第二級毒品安非他命案件，經臺灣基隆地方法
    院以94年度訴字第516號判處有期徒刑9月、4月，應執行有
    期徒刑1年確定（後經臺灣基隆地方法院以96年度聲減字第
    775號裁定減刑，並定應執行刑為有期徒刑6月又15日，如易
    科罰金，以銀元300元即新臺幣900元折算1日）；後因施用
    第一級毒品海洛因及第二級毒品安非他命案件，經臺灣基隆
    地方法院以94年度訴字第2765號判決判處有期徒刑7月、3月
    ，應執行有期徒刑9月確定（後經臺灣基隆地方法院以96年
    度聲減字第775號裁定減刑，並定應執行刑為有期徒刑5月，
    如易科罰金，以銀元300元即新臺幣900元折算1日）；此有
    卷附不起訴書、起訴書、判決書、臺灣基隆地方法院檢察署
    刑案資料查註紀錄表、臺灣高等法院被告前案紀錄表可按，
    從而，本案事證明確，被告於上開強制戒治執行完畢釋放後
    5年內再犯科刑後，再犯施用第一級毒品、施用第二級毒品
    之犯行，至堪認定，應依法論科。
二、論罪科刑：
　(一)按海洛因、安非他命係毒品危害防制條例第2條第2項第1、2
  　款所定之第一級毒品、第二級毒品，被告予以施用，核其所
    為，係犯毒品危害防制條例第10條第1項之施用第一級毒品
    罪、同條第2項之施用第二級毒品罪。其持有第一級毒品海
    洛因、第二級毒品安非他命係供施用，其持有第一級毒品、
    第二級毒品之低度行為為施用第一級毒品、施用第二級毒品
    之高度行為所吸收，不另論罪。被告所犯上開2罪，犯意各
    別，行為互異，應予分論併罰。至起訴書記載被告係以1行
    為觸犯上開2罪名，為想像競合犯乙節，尚有未洽，已如上
    述，惟業據蒞庭檢察官予以更正如上，併此敘明。
  (二)被告曾因施用第一級毒品案件，經臺灣士林地方法院以89年
    度訴字第475號判決判處有期徒刑7月確定，於91年6月30日
    執行完畢，此有臺灣高等法院被告前案紀錄表、臺灣基隆地
    方法院檢察署刑案資料查註紀錄表在卷可稽，其於有期徒刑
    執行完畢後5年以內，故意再犯本件有期徒刑以上之罪，為
    累犯，應依刑法第47條第1項規定，加重其刑。
  (三)爰審酌被告前因施用毒品經觀察、勒戒、強制戒治及科刑後
    ，猶不知戒除毒品惡習，復再施用第一級毒品海洛因、第二
    級毒品安非他命，並審酌其所犯施用毒品之犯罪係戕害自身
    健康之行為，於他人尚不致造成損害及其施用之次數、被告
    事後坦承犯行之態度等一切情狀，量處如主文所示之刑。
  (四)又被告行為後，中華民國96年罪犯減刑條例業於96年7月4日
    公布，並自同年7月16日起施行，依該條例第2條第1項3款規
    定：犯罪在96年4月24日以前者，除中華民國96年罪犯減刑
    條例另有規定外，有期徒刑、拘役或罰金，減其刑期或金額
    2分之1，且依本條例應減刑之罪，未經判決確定者，於裁判
    時，減其宣告刑。查被告施用第二級毒品安非他命、第一級
    毒品海洛因之時間，係在96年4月24日以前，所犯符合中華
    民國96年罪犯減刑條例第2條第1項所定之減刑條件，應依該
    條例第2條第1項第3款之規定，減其宣告刑二分之一，並定
    其應執行刑，且依同條例第9條之規定諭知易科罰金之折算
    標準。
三、應適用之法條：
　　刑事訴訟法第273條之1第1項、第284條之1、第299條第1項
  　前段，毒品危害防制條例第10條第1項、第2項、第23條第2
    項、第18條第1項前段，刑法第11條、第47條第1項、第51條
    第5款、第41條第1項前段、第2項，中華民國96年罪犯減刑
    條例第2條第1項第3款、第7條、第9條、第10條第1項，判決
    如主文。
本案經檢察官甲○○到庭執行職務
中　　華　　民　　國　　96　　年　　10　　月　　22　　日
                  刑事第三庭法  官  鄭景文
以上正本證明與原本無異。
對於本件判決如有不服，應於收受送達後10日內，向本院提出上
訴書狀，上訴於臺灣高等法院，並按他造當事人之人數附具繕本
。其未敘述上訴理由者，並得於提起上訴後10日內向本院補提理
由書狀，且須按他造當事人之人數附具繕本。「請勿逕送臺灣高
等法院」
中　　華　　民　　國　　96　　年　　10　　月　　22　　日
                            書記官  施鴻均
附錄論罪法條：
毒品危害防制條例第10條：
施用第一級毒品者，處6月以上5年以下有期徒刑。
施用第二級毒品者，處3年以下有期徒刑。
